臺灣桃園地方法院刑事判決　　　　　　　94年度訴字第1399號
公　訴　人　台灣桃園地方法院檢察署檢察官
被　　　告　甲○○
　　　　　　　　　　（現於臺灣桃園看守所羈押中）
指定辯護人　本院公設辯護人杜逸新
上列被告因毒品危害防制條例案件，經檢察官提起公訴（94年度
毒偵字第1657號、第2718號），及移送併辦（94年度毒偵字第18
76號、第4096號），被告於準備程序進行中為有罪之陳述，經本
院合議庭裁定由受命法官獨任進行簡式審判程序後，聲請改依協
商程序而為判決，本院判決如下：
    主  文
甲○○連續施用第一級毒品，累犯，處有期徒刑捌月，附表編號
1 、4 之扣案物品（一），沒收銷燬之；附表編號1 、2 之扣案
物品（二），沒收之；又連續施用第二級毒品，累犯，處有期徒
刑肆月，附表編號3 之扣案物品（一），沒收銷燬之；應執行有
期徒刑拾壹月，附表扣案物品（一）欄所示之物，沒收銷燬之，
附表扣案物品（二）欄所示之物，沒收之。
    事實及理由
一、本件被告甲○○所犯係死刑、無期徒刑或最輕本刑為3 年以
    上有期徒刑以外之罪，其於準備程序中就被訴事實為有罪之
    陳述，經本院告知簡式審判程序之旨，並聽取公訴人、被告
    之意見後，爰依刑事訴訟法第273 條之1 第1 項規定合議裁
    定由受命法官獨任進行簡式審判程序，合先敘明。
二、甲○○前因違反懲治盜匪條例，判決判處有期徒刑3 年8 月
    ，並經最高法院於83年5 月20日以83年度台上字第2856號上
    訴駁回確定；又因妨害自由等案件，經本院於民國84年10月
    6 日以84年度訴字第851 號判決判處有期徒刑10月，而於84
    年12月26日確定；復因違反麻醉藥品管理條例，經本院於87
    年2 月6 日以86年度易字第5352號判決判處有期徒刑5 月，
    於87年3 月17日確定；再因違反妨害兵役條例案件，經本院
    於88年11月17日以88年度訴字第1147號案件，判決判處有期
    徒刑8 月、褫奪公權1 年，而於88年12月30日確定。上開案
    件接續執行，於91年8 月15日縮短刑期執行完畢。嗣因施用
    毒品案件，令入戒治處所施以強治戒治完畢後，經臺灣桃園
    地方法院檢察署檢察官於89年4 月26日以89年度戒偵字第22
    2 號為不起訴處分確定；又因連續施用第一級毒品、連續施
    用第二級毒品案件，經臺灣高等法院於94年2 月18日判決判
    處應執行有期徒刑1 年4 月，於94年3 月18日確定（尚未執
    行）。詎其仍未戒除毒癮，於前犯施用毒品案件之5 年內，
    基於施用第一級毒品海洛因之概括犯意，自94年3 月4 日凌
    晨某時起至同年7 月14日止，在其位於桃園縣桃園市○○街
    72之3 號住處等處，以自製瓢器將海洛因舀入注射針筒內，
    並施打於手臂，以此方式連續施用第一級毒品海洛因多次；
    另基於施用第二級毒安非他命之概括犯意，自94年3 月5 日
    凌晨0 時30分為警採尿前96小時之某時起至同年7 月14日止
    ，在其位於桃園縣桃園市○○街72之3 號住處等處，連續施
    用第二級毒品安非他命多次。嗣為警於附表所示之時間、地
    點查獲，並扣得附表所示之物，始知上情。
三、證據名稱：
    (一)被告甲○○於警訊、偵查及本院訊問中之自白。
    (二)臺灣尖端先進生技醫藥股份有限公司濫用藥物檢驗報告暨
      桃園縣政府警察局大園分局被採尿人姓名編號對照表、臺
      灣尖端先進生技醫藥股份有限公司濫用藥物檢驗報告暨桃
      園縣警察局被採尿人姓名編號對照表、臺灣尖端先進生技
      醫藥股份有限公司濫用藥物檢驗報告暨桃園縣政府警察局
      桃園分局被採尿人姓名編號對照表、臺灣尖端先進生技醫
      藥股份有限公司濫用藥物檢驗報告暨桃園縣警察局被採尿
      人姓名編號對照表、法務部調查局94年4 月27日調科壹字
      第080009173 號鑑定通知書各1紙在卷可稽。
    (三)附表所示之扣案物品可佐。
四、本件經檢察官與被告於審判外達成協商之合意且被告已認罪
    ，其合意內容為：就連續施用第一級毒品部分，被告願受科
    刑範圍為有期徒刑八月，就連續施用第二級毒品部分，被告
    願受科刑範圍為有期徒刑四月，被告願執行有期徒刑十一月
    ，扣案物品沒收銷燬。經查，上開協商合意並無刑事訴訟法
    第455 條之4 第1 項所列情形之一，檢察官聲請改依協商程
    序而為判決，本院爰不經言詞辯論，於協商合意範圍內為協
    商判決，合予敘明。
五、應適用之法條：刑事訴訟法第273 條之1 第1 項、第455 條
    之4 第2 項、第455 條之8 ，毒品危害防制條例第10條第1
    項、第2 項、第18條第1 項前段，刑法第11條前段、第56條
    、第47條、第51條第5 款、第38條第1 項第2 款。
六、本判決除有刑事訴訟法第455 條之4 第1 項第1 款、第2 款
    、第4 款、第6 款、第7 款所定情形之一，或違反同條第2
    項規定者外，不得上訴。
七、如不服本件判決，得自收受判決送達之日起10日內，向本院
    提出上訴書狀，上訴於第二審法院。
本案經檢察官林鈺雄到庭執行職務。
中　　華　　民　　國　　94　　年　　11　　月　　10　　日
                  刑事第四庭    法　官　陳心婷
以上正本證明與原本無異。
                                書記官　陳青瑜
中　　華　　民　　國　　94　　年　　11　　月　  25  　日
附表：
┌─┬─────┬──────┬────────────┐
│編│          │            │     扣  案  物  品     │
│  │查獲時間  │查獲地點    ├──────┬─────┤
│號│（民國）  │            │   （一）   │  （二）  │
├─┼─────┼──────┼──────┼─────┤
│1.│94年3 月4 │桃園縣蘆竹鄉│海洛因1 包（│被告所有，│
│  │日下午4 時│新南路1 段  │淨重0.02公克│供（但非專│
│  │30分      │305 巷口    │，空包裝重  │供）其施用│
│  │          │            │0.21公克）、│海洛因所用│
│  │          │            │含海洛因殘渣│之注射針筒│
│  │          │            │之殘渣袋1個 │4 支、自製│
│  │          │            │            │瓢器1 個  │
├─┼─────┼──────┼──────┼─────┤
│2.│94年3 月18│桃園縣桃園市│            │被告所有，│
│  │日上午9 時│新生街165 號│            │供（但非專│
│  │10分      │前          │            │供）其施用│
│  │          │            │            │海洛因所用│
│  │          │            │            │之注射針筒│
│  │          │            │            │1支       │
├─┼─────┼──────┼──────┼─────┤
│3.│94年5 月9 │桃園縣蘆竹鄉│安非他命1 包│          │
│  │日上午3 時│奉化路      │（含袋毛重  │          │
│  │30分      │            │1.96公克）  │          │
├─┼─────┼──────┼──────┼─────┤
│4.│94年7 月16│桃園縣桃園市│海洛因2 包（│          │
│  │日上午3 時│樹仁三街100 │含袋毛重1.85│          │
│  │40分      │巷口        │公克）、安非│          │
│  │          │            │他命1 包（含│          │
│  │          │            │袋毛重5.1 公│          │
│  │          │            │克）        │          │
└─┴─────┴──────┴──────┴─────┘
附錄本件論罪科刑法條：
毒品危害防制條例第10條
施用第一級毒品者，處六月以上五年以下有期徒刑。
施用第二級毒品者，處三年以下有期徒刑。
